el: Τύπος συστήματος ανάκτησης μοντέλου πυραύλου: Διπλής ανάπτυξης; Ανεμόπτερο; Ελικόπτερο (ρότορας); Δεν περιλαμβάνεται σύστημα ανάκτησης; Αλεξίπτωτο; Κορδέλα (streamer); Ανάκτηση με περιστροφή (tumble); Άλλο
nl: Modelraket recovery systeem type: Dual-deploy; Zweefvliegtuig; Helikopter (rotor); Geen bergingssysteem inbegrepen; Parachute; Streamer; Tuimelberging; Overig
sv: Typ av återhämtningssystem för modellraket: Dubbelutlösning; Segelflygplan; Helikopter (rotor); Inget räddningssystem ingår; Fallskärm; Vimpel; Tumble-räddning; Annat
fi: Raketin palautusjärjestelmän tyyppi: Kaksoislaukaisu; Liidokki; Helikopteri (roottori); Ei sisällä palautusjärjestelmää; Laskuvarjo; Nauha; Pyörivä palautus; Muu
pt-BR: Foguete de modelismo tipo de sistema de recuperação: Acionamento duplo; Planador; Helicóptero (rotor); Sem sistema de recuperação incluso; Paraquedas; Fita de recuperação (streamer); Recuperação por queda livre (tumble); Outro
ja: モデルロケット回収システムタイプ: デュアルデプロイ; グライダー; ヘリコプター (ローター); 回収システムなし; パラシュート; ストリーマー; タンブル回収; その他
sk-SK: Typ návratového systému modelárskej rakety: Dvojité nasadenie; Klzák; Helikoptéra (rotor); Bez návratového systému; Padák; Stuha; Návrat preklápaním; Iné
lt-LT: Modelinės raketos nusileidimo sistemos tipas: Dvigubo išskleidimo; Sklandytuvas; Sraigtasparnio (rotoriaus); Grąžinimo sistema nepridedama; Parašiutas; Juosta; Vartymosi grąžinimo sistema; Kita
hr-HR: Tip sustava za spašavanje modela rakete: Dvostruko aktiviranje; Jedrilica; Helikopter (rotor); Sustav za prizemljenje nije uključen; Padobran; Traka; Prizemljenje prevrtanjem; Ostalo
hu: Modellrakéta visszatérési rendszerének típusa: Kétlépcsős nyitás; Vitorlázó; Helikopter (rotor); Nincs visszatérő rendszer; Ejtőernyő; Szalag; Bukfencező visszatérés; Egyéb
da: Type bjærgningssystem til modelraket: Dobbelt udrulning; Svævefly; Helikopter (rotor); Intet bjærgningssystem medfølger; Faldskærm; Vimpel; Tumle-bjærgning; Andet
es: Tipo de sistema de recuperación del cohete de modelismo: Despliegue dual; Planeador; Helicóptero (rotor); No incluye sistema de recuperación; Paracaídas; Cinta; Recuperación por caída libre; Otro
ko: 모형 로켓 회수 시스템 유형: 듀얼 디플로이; 글라이더; 헬리콥터(로터); 복구 시스템 포함 안 됨; 낙하산; 스트리머; 텀블 복구; 기타
de: Typ des Modellraketen-Bergungssystems: Dual-Deploy; Gleiter; Helikopter (Rotor); Kein Bergungssystem enthalten; Fallschirm; Flatterband; Trudelbergung; Sonstige
nb: Type gjenfinningssystem for modellrakett: Dobbel utløsning; Glider; Helikopter (rotor); Ingen retursystem inkludert; Fallskjerm; Vimpel; Tumle-retur; Annet
cs: Typ záchranného systému modelové rakety: Dvojité nasazení; Kluzák; Helikoptéra (rotor); Bez návratového systému; Padák; Stužka; Návrat pádem (tumble); Jiné
zh-TW: 模型火箭回收系統類型: 雙重開傘; 滑翔機; 直升機 (旋翼); 未包含回收系統; 降落傘; 飄帶; 翻滾回收; 其他
pl: Typ systemu odzysku rakiety modelarskiej: Odzysk dwustopniowy; Szybowiec; Wirnik (Helicopter); Brak systemu odzysku w zestawie; Spadochron; Taśma; Odzysk swobodny; Inny
it: Tipo di sistema di recupero per razzomodellismo: Doppio dispiegamento; Aliante; Elicottero (rotore); Nessun sistema di recupero incluso; Paracadute; Nastro; Recupero a caduta libera; Altro
en: Model rocket recovery system type: Dual-deploy; Glider; Helicopter (rotor); No recovery system included; Parachute; Streamer; Tumble recovery; Other
fr: Type de système de récupération de la fusée miniature: Déploiement double; Planeur; Hélicoptère (rotor); Aucun système de récupération inclus; Parachute; Banderole; Récupération par culbute; Autre
zh-CN: 模型火箭回收系统类型: 双路开伞; 滑翔机; 直升机（旋翼）; 不含回收系统; 降落伞; 飘带; 翻滚回收; 其他
ru: Тип системы возврата модели ракеты: Двухэтапная система; Планер; Роторная (вертолетная); Без системы спасения; Парашют; Лента (стример); Кувыркание; Другое
th: ประเภทระบบกู้คืนจรวดจำลอง: กางร่มสองจังหวะ; เครื่องร่อน; เฮลิคอปเตอร์ (ใบพัด); ไม่มีระบบกู้คืนรวมอยู่ด้วย; ร่มชูชีพ; ริบบิ้น; การกู้คืนแบบหมุนควง; อื่นๆ
tr: Model roket kurtarma sistemi tipi: Çift aşamalı açılma; Planör; Helikopter (rotor); Kurtarma sistemi dâhil değildir; Paraşüt; Şerit; Takla atarak kurtarma; Diğer
pt-PT: tipo de sistema de recuperação de foguetes modelo: Dupla implantação; Planador; Helicóptero (rotor); Sistema de recuperação não incluído; Paraquedas; Fita; Recuperação por queda livre; Outro
ro-RO: Tipul sistemului de recuperare a rachetelor model: Desfășurare dublă; Planor; Elicopter (rotor); Fără sistem de recuperare inclus; Parașută; Panglică; Recuperare prin rostogolire; Altele
sl-SI: Tip sistema za reševanje modelne rakete: Dvojna aktivacija; Jadralnik; Helikopter (rotor); Sistem za spuščanje ni priložen; Padalo; Trak; Spuščanje s prevračanjem; Drugo
vi: Hệ thống thu hồi tên lửa mô hình loại: Bung dù kép; Tàu lượn; Trực thăng (cánh quạt); Không đi kèm hệ thống thu hồi; Dù; Băng rôn; Thu hồi kiểu nhào lộn; Khác
bg-BG: Тип система за връщане на моделна ракета: Двойно разгръщане; Планер; Хеликоптер (ротор); Не е включена система за приземяване; Парашут; Лента; Свободно падане; Друго